【裁判字號】    92,訴,99
【裁判日期】    920529
【裁判案由】    清償借款
【裁判全文】
臺灣花蓮地方法院民事判決  九十二年度訴字第九九號
    原      告    合作金庫銀行股份有限公司
    法定代理人    乙○○
    訴訟代理人    丙○○
    被      告    丁○○
    兼訴訟代理人  甲○○  住花.
右當事人間請求清償借款事件，本院判決如左：
    主    文
被告等應連帶給付原告新台幣肆佰柒拾玖萬柒仟玖佰捌拾玖元，及自民國九十一年七
月一日起至清償日止，按年息百分之十點二五計算之利息，並自民國九十一年八月二
日起至清償日止，在六個月以內者，按上開利率百分之十，超過六個月者，按上開利
率百分之二十計付違約金。
訴訟費用由被告連帶負擔。
本判決於第一項得假執行。
    事      實
甲、原告方面：
一、聲明：除假執行擔保金額及訴訟費用之負擔外，如主文第一項所示。
二、陳述：被告丁○○邀同其餘被告為連帶保證人，向原告借款新台幣（下同）六百
    萬元，約定於民國一０三年一月三十一日清償，利息按百分之十點二五計算，遲
    延履行時，逾期清償在六個月以內者，按上開利率百分之十，超過六個月者，按
    上開利率百分之二十計付違約金，並經立具同一內容之借據，交與原告收執。詎
    被告等僅繳利息至民國九十一年六月三十日止，本金尚久四百七十九萬七千九百
    八十九元，未按約定履行債償責任，屢向被告催討無效，依法被告等自應負連帶
    給付責任，並應自九十一年七月一日起至清償日止之利息及違約金等語。
三、證據：提出借據、放款帳務資料查詢單一紙為證。
乙、被告方面：
一、聲明：認諾原告之請求為有理由。
二、陳述：被告對於原告所主張之事實及所提出之借款及放款帳務資料等證據均表示
    為真實，並同意返還原告這筆錢，但預計八月才要還錢等語。
    理      由
一、本件原告主張之被告丁○○邀同其餘被告為連帶保證人，向原告借款六百萬元，
    約定前開之利息及違約金後，被告等僅繳利息至九十一年六月三十日止，本金尚
    欠四百七十九萬七千九百八十九元，未按約定債償之事實，業據被告認諾，原告
    並提出借據、放款帳務資料查詢單各一紙為證，核屬相符，自堪信為真實。
三、原告依消費借貸及連帶保證契約，請求被告連帶給付借款四百七十九萬七千九百
    八十九元，及九十一年七月一日起至清償日止，按年息百分之十點二五計算之利
    息，並自九十一年八月二日起至清償日止，在六個月以內者，按上開利率百分之
    十，超過六個月者，按上開利率百分之二十計付違約金，為有理由，應予准許。
三、本件係本於被告認諾所為被告敗訴之判決，應依民事訴訟第三百八十九條第一項
    第一款之規定，依職權宣告假執行。另被告雖認諾原告之請求，但被告於原告起
    訴前均未表明清償意願，且於言語辯論時，表明預計要到九十二年八月以後才要
    還錢，故原告仍有起訴之必要，不應依民事訴訟法第八十條之規定命原告負擔訴
    訟費用。
四、據上論結，本件原告之訴為有理由，依民事訴訟法第七十八條、第八十五條第二
    項、第三百八十九條第一項第一款，判決如主文。
中      華      民      國    九十二    年      五      月    二十九    日
                             臺灣花蓮地方法院民事庭
~B法      官  吳順龍
右正本證明與原本無異。
如對本判決不服，應於送達後二十日內，向本院提出上訴狀。（應抄附繕本）
~B法院書記官  陳賜福
中      華      民      國    九十二    年      五      月    二十九    日


司法院資訊處製作；財團法人民間司法改革基金會備份。
